臺灣高等法院臺南分院刑事裁定
110年度聲字第761號
聲  請  人  臺灣高等檢察署臺南檢察分署檢察官
受  刑  人  江俊寬
上列聲請人因受刑人數罪併罰有二裁判以上，聲請定其應執行之
（聲請案號：110年執聲字第341號），本院裁定如下：
    主  文
江俊寬犯如附表所示各罪所處之刑，應執行有期徒刑肆年捌月。
    理  由
一、聲請意旨略以：上列受刑人因毒品危害防制條例等數罪，先
    後經判決確定，如受刑人定應執行刑案件一覽表，應依刑法
    第53條、第51條第5款規定，定其應執行之刑，爰依刑事訴
    訟法第477條第1項聲請裁定等語。
二、按裁判確定前犯數罪者，併合處罰之；又數罪併罰，有2裁
    判以上宣告多數有期徒刑者，於各刑中之最長期以上，各刑
    合併之刑期以下，定其應執行之刑期，但不得逾30年，刑法
    第50條第1項前段、第51條第5款、第53條定有明文。至定應
    執行刑，乃別於刑法第57條針對個別犯罪之特別量刑程序，
    係對犯罪行為人及其所犯各罪之總檢視，其裁量權之行使，
    應兼衡罪責相當及特別預防之刑罰目的，具體審酌行為人所
    犯各罪反應出之人格、犯罪傾向，並審酌整體犯罪過程之各
    罪關係（例如各行為彼此間之關聯性《數罪間時間、空間、
    法益之異同性》、所侵害法益之專屬性或同一性、數罪對法
    益侵害之加重效應等）等情狀綜合判斷。又法律上屬於自由
    裁量之事項，有其外部性界線及內部性界線，並非概無拘束
    ，依據法律之具體規定，法院應在其範圍內選擇為適當之裁
    判者，為外部性界線，而法院為裁判時，應考量法律之目的
    ，及法律秩序之理念所在者，為內部性界線，法院為裁判時
    ，二者均不得有所踰越（最高法院80年台非字第473號判決
    意旨參照）。是以數罪併罰，有二裁判以上，定其應執行之
    刑時，固屬於法院自由裁量之事項，然仍應受前揭外部性界
    線及內部性界線之拘束。
三、查受刑人因違反毒品危害防制條例等罪，先後經臺灣雲林地
    方法院及本院判處如附表所示之罪刑確定，有如附表所示判
    決及臺灣高等法院被告前案紀錄表在卷可稽。而受刑人所犯
    上開如附表編號1所示之罪，為得易科罰金及易服社會勞動
    之罪；如附表編號2至5所示之罪，為不得易科罰金亦不得易
    服社會勞動之罪，依刑法第50條第1項但書各款之規定，本
    不得併合處罰，惟經受刑人依刑法第50條第2項規定請求檢
    察官向本院聲請合併定應執行刑，此有臺灣雲林地方檢察署
    刑法第50條第1項但書是否請求定應執行刑案調查表（見本
    院卷第9頁）在卷可稽。又受刑人所犯如附表編號１所示之罪
    刑，雖已於民國108年12月23日易科罰金執行完畢，此有臺
    灣高等法院被告前案紀錄表在卷可稽，惟按數罪併罰之數罪
    ，縱令其中一罪已經執行完畢，仍應就其所犯各罪宣告刑更
    定應執行刑，俟檢察官指揮執行「應執行刑」時，再就已執
    行部分予以折抵（最高法院81年度台抗字第464號、82年度
    台抗字第313號、86年度台抗字第472、488號、88年度台抗
    字第325號判決意旨參照）。茲聲請人以本院為犯罪事實最
    後判決之法院，聲請定其應執行之刑，本院審核卷附相關判
    決後，以受刑人所犯各罪均在裁判確定前，認其聲請為正當
    ，應予准許。爰審酌受刑人所犯如附表編號1至4所示之4罪
    ，曾經定其應執行刑為有期徒刑4年3月確定，於法律性拘束
    之外部及內部界限內加以裁量，兼衡受刑人所犯上開各罪之
    犯罪類型、態樣、侵害法益、犯罪時間等情狀，復就其所犯
    數罪為整體之非難評價後（如附表編號1所示之罪為施用毒
    品罪，具有病患性犯人之特質，如附表編號2至5所示之罪均
    為共同販賣第二級毒品罪），併兼顧刑罰衡平之要求與矯正
    受刑人之目的等一切情狀，定其應執行之刑如主文所示。至
    受刑人所犯如附表編號1所示之罪雖為得易科罰金之罪，但
    因與附表編號2至5所示不得易科罰金之罪合併處罰結果，於
    定應執行刑時原可易科部分所處之刑，即無庸為易科罰金折
    算標準之諭知（大法官釋字第144號解釋、第679號解釋理由
    書意旨參照）。
四、依刑事訴訟法第477條第1項，刑法第53條、第50條第2項、
    第51條第5款，裁定如主文。
中　　華　　民　　國　　110 　年　　8 　　月　　6 　　日
                  刑事第四庭    審判長法  官  郭玫利
                                      法  官  蔡廷宜
                                      法  官  曾子珍
以上正本證明與原本無異。
如不服本裁定，應於收受本裁定後五日內向本院提出抗告狀。
　　　　　　　　　　　　　　　　　　　書記官  李淑惠
中　　華　　民　　國　　110 　年　　8 　　月　　6 　　日
附表：
編          號  1 2 3 罪          名  施用第二級毒品 共同販賣第二級毒品 共同販賣第二級毒品 宣    告    刑  有期徒刑6 月 有期徒刑3年8月 有期徒刑3年8月 犯  罪  日  期  108年6月18日 108年2月3日 108年3月6日 偵  查  機  關    年  度  案  號  臺灣雲林地方檢察署108年度毒偵字第861號 臺灣雲林地方檢察署108年度偵字第4082號、第6177號、第5650號、第6178號、109年度偵字第213號 臺灣雲林地方檢察署108年度偵字第4082號、第6177號、第5650號、第6178號、109年度偵字第213號 最  後   事實審 法    院 雲林地院 雲林地院 雲林地院  案    號 108年度港簡字第271號 108年度訴字第878號、109年度訴字第122號 108年度訴字第878號、109年度訴字第122號  判決日期 108年10月30日 109年11月10日 109年11月10日 確  定   判  決 法    院 雲林地院 雲林地院 雲林地院  案    號 108年度港簡字第271號 108年度訴字第878號、109年度訴字第122號 108年度訴字第878號、109年度訴字第122號  確定日期 108年11月28日 109年12月21日 109年12月21日 是否為得易科罰金之案件  是 否 否 備           註  雲林地檢108年度執字第4291號（已執畢）。  1.雲林地檢109年度執字第3954號。 2.編號2至4之刑，經原判決定應執行有期徒刑4年確定。 1.雲林地檢109年度執字第3954號。 2.編號2至4之刑，經原判決定應執行有期徒刑4年確定。   編號1至4已定應執行有期徒刑4年3月（雲林地院110年聲字第137號）   
編          號  4 5 （以下空白） 罪          名  共同販賣第二級毒品 共同販賣第二級毒品  宣    告    刑  有期徒刑3年8月 有期徒刑3年8月  犯  罪  日  期  108年3月12日 108年3月24日  偵  查  機  關    年  度  案  號  臺灣雲林地方檢察署108年度偵字第4082號、第6177號、第5650號、第6178號、109年度偵字第213號 臺灣雲林地方檢察署108年度偵字第4082號、第6177號、第5650號、第6178號、109年度偵字第213號  最  後   事實審 法    院 雲林地院 南高分院   案    號 108年度訴字第878號 109年度訴字第122號 110年度上訴字第77號 110年度上訴字第78號   判決日期 109年11月10日 110年5月5日  確  定   判  決 法    院 雲林地院 南高分院   案    號 108年度訴字第878號、109年度訴字第122號 110年度上訴字第77號 110年度上訴字第78號   確定日期 109年12月21日 110年6月7日  是否為得易科罰金之案件  否 否  備           註  1.雲林地檢109年度執字第3954號。 2.編號2至4之刑，經原原判決定應執行有期徒刑4年確定。 雲林地檢110年度執字第1678號     編號1至4已定應執行有期徒刑4年3月（雲林地院110年聲字第137號）